【裁判字號】    95,易,3026
【裁判日期】    951204
【裁判案由】    加重竊盜
【裁判全文】
臺灣臺中地方法院刑事判決              95年度易字第3026號
公  訴  人  臺灣臺中地方法院檢察署檢察官
被      告  甲○○
                    現另案於臺灣臺中監獄執行中
上列被告因加重竊盜案件，經檢察官提起公訴（95年度偵字第208
36號），本院判決如下：
    主    文
甲○○毀越安全設備竊盜，處有期徒刑壹年。
    犯罪事實
一、甲○○有竊盜多次前科，最近一次係於民國（下同）83、86
    年間因強盜、竊盜案件，經臺灣高等法院臺中分院、本院分
    別判處有期徒刑10年、3年，經臺灣高等法院臺中分院裁定
    應執行有期徒刑12年確定（刑期應至100年7月11日止，現執
    行中，未構成累犯），其於假釋付保護管束期間，詎仍不知
    悔改，復基於意圖為自己不法之所有，於95年7月3日17時許
    （起訴書誤載為18時）前之當日日間某時，至臺中縣沙鹿鎮
    ○○路198巷19號乙○○住處，先徒手拆下該住處防火巷之
    鋁框氣窗，再自該處氣窗口爬入，以不詳方法破壞後門門鎖
    後，無故侵入屋內，竊得乙○○所有新力牌32吋液晶電視1
    臺（價值新臺幣54900元）及MIO牌GPS衛星導航1部後逃逸。
二、案經乙○○訴由臺中縣警察局清水分局報請臺灣臺中地方法
    院檢察署檢察官偵查起訴。
    理  由
一、訊據被告甲○○矢口否認上揭時地之侵入住居及毀越安全設
    備竊盜犯行，辯稱：我從來沒有去過那個地方，也沒有偷過
    這二樣東西。我認為是他們（指警方）把我的指紋弄上去的
    云云。惟查：
（一）被告上揭侵入住居及加重竊盜犯行，業據告訴人乙○○於
      警詢時指訴綦詳，再失竊現場氣窗遭拆卸及後門門鎖遭破
      壞，亦有現場勘察報告、現場圖及失竊現場相片在卷可佐
      ，由防火巷氣窗於現場失竊前，原係完好安裝於牆壁高處
      ，於失竊後始見拆卸於現場，顯見竊嫌應係自該處無故侵
      入，是其上採得之指印，應係行竊時拆卸氣窗而留下指印
      ，而本件警方經接獲報案到場後，在失竊現場被拆卸下之
      鋁框氣窗採得竊嫌遺留之指紋，經送內政部警政署刑事警
      察局比對之結果，與被告左姆指指紋相符，有該局95 年8
      月3日刑紋字第0950113910號鑑驗書影本附卷可參，足認
      係被告行竊時留左姆指指印於失竊現場被拆卸之氣窗，是
      本件竊案確係被告所為，應堪認定。
（二）被告雖辯稱：從來沒有去過那個地方云云，惟該採得被告
      指印之氣窗，原先既係完好安裝於防火巷之牆壁高處，並
      非置於室外一般人日常皆可輕易碰觸之處，再參以告訴人
      與被告素不相識，素無往來，自亦無被告受邀或因事前往
      失竊住宅而遺留該指印於該鋁框氣窗之可能，倘被告未至
      上揭失竊現場行竊，何以會在案發現場於竊嫌所拆卸之氣
      窗，採得被告指紋？是被告所辯，顯非可採；被告雖又辯
      稱：我認為那是他們（指警方）把我的指紋弄上去的云云
      ，惟查，警方至現場採擷指紋，並無刻意偽造或變造現場
      採得指紋之必要，被告亦未能提出任何警方偽造被告指印
      之理由，其空口指摘，顯非可採。另被告聲請傳訊
      本件採指紋之警員到場說明如何採到指紋云云，惟本件確
      係於失竊現場遭卸下之氣窗鋁框，採得被告指紋，亦有臺
      中縣警察局清水分局現場勘察報告及勘察採證同意書附於
      警卷可佐，顯無再傳訊警員到場說明之必要，併此敘明。
      綜上所述，事證明確，被告上揭犯行均堪認定。
二、核被告甲○○所為，係犯刑法第306條第1項之侵入住居罪及
    同法第321條第1項第2款之毀越安全設備竊盜罪。被告一行
    為觸犯上開二罪名，為想像競合犯，依刑法第55條從一重之
    毀越安全設備竊盜罪處斷。爰審酌被告有多次竊盜前科，並
    因另案竊盜案件於假釋保護管束期間，復再犯另多件竊盜犯
    行，經起訴後（即本院94年度易字第1989號案件），於通緝
    期間，再犯本件竊盜犯行，顯未知悔悟，再考其本件方法係
    無故侵入他人住宅毀越安全設備竊盜，竊取物品係液晶電視
    、衛星導航之科技產品，再其犯後遲未賠償告訴人損失等一
    切情狀，量處如主文所示之刑。
據上論斷，依刑事訴訟法第299條第1項前段，刑法第306條第1項
、第321條第1項第2款、第55條，刑法施行法第1條之1，判決如
主文。
中    華    民    國    95    年    12    月    4     日
                      刑事第十庭審判長法  官  郭瑞祥
                                      法  官  江奇峰
                                      法  官  黃家慧
上正本證明與原本無異。
如不服本判決，應於送達後十日內向本院提出上訴狀（須附繕
本），上訴於台灣高等法院台中分院。
                                      書記官  陳靖騰
中    華    民    國    95    年    12    月    4     日
刑法第321條第1項
犯竊盜罪而有左列情形之一者，處6月以上、5年以下有期徒刑：
一  於夜間侵入住宅或有人居住之建築物、船艦或隱匿其內而犯之
    者。
二  毀越門扇、牆垣或其他安全設備而犯之者。
三  攜帶兇器而犯之者。
四  結夥三人以上而犯之者。
五  乘火災、水災或其他災害之際而犯之者。
六  在車站或埠頭而犯之者。
刑法第306條第1項
無故侵入他人住宅、建築物或附連圍繞之土地或船艦者，處1年
以下有期徒刑、拘役或 3 百元以下罰金。


司法院資訊處製作；財團法人民間司法改革基金會備份。
